【裁判字號】    92,訴,1991
【裁判日期】    921125
【裁判案由】    毒品危害防制條例
【裁判全文】
臺灣高雄地方法院刑事判決                        九十二年度訴字第一九九一號
    公  訴  人  臺灣高雄地方法院檢察署檢察官
    被      告  丙○○
    指定辯護人  本院公設辯護人乙○○
右列被告因違反毒品危害防制條例案件，經檢察官提起公訴（九十二年度偵字第九六
三八號），本院判決如左：
    主  文
丙○○共同連續販賣第一級毒品，處有期徒刑捌年，扣案之海洛因貳拾肆包（合計淨
重參點零玖公克，包裝重零點貳伍公克，純度百分之三十二，純質淨重零點玖玖公克
），沒收銷燬之；扣案之販賣毒品所得新台幣壹仟元沒收之；未扣案之販賣毒品所得
新台幣伍仟元，沒收之，如全部或一部不能沒收時，以其財產抵償之；未扣案之販賣
毒品所使用之門號0000000000號行動電話壹支，沒收之，如全部或一部不
能沒收時，追徵其價額。
    事  實
一、丙○○有施用第一級毒品海洛因惡習，因購買毒品認識姓名年籍不詳綽號「松仔
    」（起訴書誤載為「雄仔」，公訴人於本院審理時更正為「松仔」）之成年男子
    ，竟與「松仔」共同基於意圖營利之概括犯意聯絡，自民國九十二年四月二十日
    起至同年五月初某日，由「松仔」提供毒品來源並負責接洽買主後，再由丙○○
    不定時主動撥打「松仔」所有之0000000000號行動電話，詢問「松仔
    」有無與買主談妥毒品交易，倘「松仔」已與買主談妥毒品交易，「松仔」再將
    欲販賣之已分裝好毒品先交給丙○○，丙○○再持前開毒品至高雄市楠梓區○○
    ○街附近榕樹下等候，以每包新台幣（下同）一千元之代價，先後交付第一級毒
    品海洛因予買主梁勝利四次、「賓仔」一次（每次各賣一包，價格各一千元），
    販賣所得全數交給「松仔」，「松仔」則每日提供海洛因二包供丙○○吸食作為
    報酬。嗣於九十二年五月四日八時許，丙○○在高雄市楠梓區○○○街附近榕樹
    下以一萬五千元之代價，向「松仔」購得海洛因二十五包（每包毛重約零點三公
    克至零點四公克）後，竟承前開販賣海洛因營利之概括犯意，於同日上午九時許
    ，在該處以一千元之價格販賣海洛因一包予「賓仔」，得款一千元後，復於同日
    十時許，梁勝利欲以一千元向丙○○購買毒品一包，雙方在前開地點欲進行交易
    時，為警盤查發現，而未完成交易，並當場查獲丙○○所有之第一級毒品海洛因
    二十四包，及丙○○販毒予「賓仔」之所得一千元。
二、案經高雄市政府警察局楠梓分局移送台灣高雄地方法院檢察署檢察官偵查起訴。
    理  由
一、訊據被告丙○○對右開犯行坦承不諱，核與證人即當日與被告聯絡後前往購買毒
    品之梁勝利證述：伊每次都是以一千元之價格購得毒品，共買五次，每次交易地
    點都是在高雄市楠梓區○○○街榕樹下交易。伊第一次向被告買第一級毒品海洛
    因係於九十二年四月二十日左右，最後一次是在九十二年五月四日十時許，欲再
    向被告購買毒品時，為警查獲等語（警卷第三頁至第四頁），相互符合；又扣案
    之白色粉末二十四包，經送法務部調查局鑑驗結果，均含第一級毒品海洛因成分
    （合計淨重三點０九公克，包裝重０點二五公克，純度百分之三十二，純質淨重
    ０點九九公克），有該局九十二年六月二十七日調科壹字第二二００一五三七０
    號鑑定通知書（偵查卷第二頁）附卷可稽。足認，被告之前開自白與事實相符，
    自得為認定犯罪之依據；又被告與「松仔」共同販賣第一級毒品海洛因，「松仔
    」提供每日二包海洛因供丙○○吸食作為報酬；另丙○○以一萬五千元之代價，
    向「松仔」購得海洛因二十五包後（每包進貨成本六百元），再以一千元之價格
    賣給梁勝利及「賓仔」，顯見被告有營利之意圖。是本件事證明確，被告犯行堪
    以認定，應依法論科。
二、核被告所為，係犯毒品危害防制條例第四條第一項之販賣第一級毒品既遂罪及同
    條第五項、第一項之販賣第一級毒品未遂罪，公訴人未敘及被告為警查獲當次之
    販賣海洛因之犯行係屬未遂，稍有未洽。被告持有第一級毒品海洛因之低度行為
    ，為其販賣第一級毒品海洛因之高度行為所吸收，不另論罪。被告自九十二年四
    月二十日起至同年五月初某日，販賣海洛因予梁勝利四次及「賓仔」一次之犯行
    ，與綽號「松仔」不詳姓名年籍之成年男子間，有犯意之聯絡及行為之分擔，為
    共同正犯。被告所為上開犯行，時間緊接，所犯構成要件相同，顯係出於概括之
    犯意為之，為連續犯，應依情節較重之共同販賣第一級毒品罪處斷，然其所犯販
    賣毒品罪法定刑為死刑、無期徒刑，依刑法第六十四條第一項、第六十五條第一
    項之規定，不得加重，僅就罰金部分予以加重。又被告並無販賣毒品前科，而其
    販賣數量及所得均非甚鉅，就全部犯罪情節觀之，尚非極為重大，在客觀上若量
    處最輕之無期徒刑，仍嫌過重，情輕法重，犯罪之情狀尚非全無可憫，爰依刑法
    第五十九條之規定減輕其刑。爰審酌被告未曾受有期徒刑以上刑之宣告，有本院
    院內索引紀錄表，及台灣高等法院被告全國前案記錄表附卷可稽，素行尚稱良好
    ，惟其本身曾因施用毒品，經法院裁定送觀察勒戒及強制戒治，當知毒品戕害之
    嚴重性，竟為圖私利販賣毒品，對社會危害程度甚鉅，惟念其於犯後坦承犯行，
    犯罪後態度尚佳等一切情狀，量處如主文所示之刑。又扣案之海洛因二十四包（
    合計淨重三點０九公克，包裝重０點二五公克，純度百分之三十二，純質淨重０
    點九九公克，包裝袋因與毒品不能析離併予宣告沒收銷燬之），應依毒品危害防
    制條例第十八條第一項前段之規定諭知沒收銷燬之；另扣案之販賣毒品所得一千
    元，應依毒品危害防制條例第十九條第一項宣告沒收；未扣案之販賣毒品所得五
    千元，應依毒品危害防制條例第十九條第一項之規定，宣告沒收之，如全部或一
    部不能沒收時，以其財產抵償之；另共犯「松仔」販賣毒品所有之門號0000
    000000號行動電話一支，雖未經扣押，應依毒品危害防制條例第十九條第
    一項規定應予宣告沒收，並為如全部或一部不能沒收時，以其財產抵償之諭知。
三、公訴意旨另以：被告與「松仔」共同基於意圖營利之概括犯意聯絡，自民國九十
    二年四月二十日起至同年五月初某日，由「松仔」提供毒品來源並負責接洽買主
    後，「松仔」先將已分裝好欲販賣之毒品先交給丙○○，丙○○再持前開毒品至
    高雄市楠梓區○○○街附近榕樹下等候，以每包毒品（毛重約零點三公克至零點
    四公克）一千元之代價，多次販賣予不特定人部分之犯行。惟按被告之自白，不
    得作為有罪判決之唯一依據，仍應調查其他必要之證據，以察其是否與事實相符
    ，刑事訴訟法第一百五十六條定有明文。本件被告前開販賣毒品予不特定人部分
    之犯行，除被告之自白外，並無其他證據足資佐證，原應為無罪之諭知，惟公訴
    意旨認此部分與前開有罪部分有連續犯之裁判上一罪關係，爰不另為無罪之諭知
    ，附此敘明。
據上論斷，應依刑事訴訟法第二百九十九條第一項前段，毒品危害防制條例第四條第
一項、第十八條第一項前段、第十九條第一項，刑法第十一條、第二十八條、第五十
六條、第五十九條，判決如主文。
本案經檢察官甲○○到庭執行職務。
中      華      民  國    九十二    年    十一      月    二十五    日
                                  臺灣高雄地方法院刑事第五庭
                                      審判長法  官  吳  永  宋
                                            法  官  林  家  賢
                                            法  官  洪  能  超
右正本證明與原本無異。
如不服本判決，應於判決送達後十日內，向本院提出上訴狀。
                                            書記官  吳  金  霞
中      華      民      國    九十二    年    十一      月    二十五    日
附錄本案論罪科刑法條全文：
毒品危害防制條例第四條
製造、運輸、販賣第一級毒品者，處死刑或無期徒刑；處無期徒刑者，得併科新臺幣
一千萬元以下罰金。
製造、運輸、販賣第二級毒品者，處無期徒刑或七年以上有期徒刑，得併科新臺幣七
百萬元以下罰金。
製造、運輸、販賣第三級毒品者，處五年以上有期徒刑，得併科新臺幣五百萬元以下
罰金。
製造、運輸、販賣專供製造或施用毒品之器具者，處一年以上七年以下有期徒刑，得
併科新臺幣一百萬元以下罰金。
前四項之未遂犯罰之。


司法院資訊處製作；財團法人民間司法改革基金會備份。
